臺灣桃園地方法院民事裁定
110年度訴字第2536號
聲  請  人  聯邦商業銀行股份有限公司
                      設臺北市○○區○○○路0段000號0樓、0樓
法定代理人  林鴻聯  
訴訟代理人  張天耀  
聲請人對於台新國際商業銀行股份有限公司與謝福慶等人間撤銷
遺產分割登記事件，聲請參加訴訟，本院裁定如下：
    主  文
一、聲請參加訴訟駁回。
二、聲請參加訴訟費用由聲請人負擔。
    理  由
一、按民事訴訟法第59條規定：「參加，應提出參加書狀，於本
    訴訟繫屬之法院為之。」、「參加書狀，應表明下列各款事
    項：㈠本訴訟及當事人。㈡參加人於本訴訟之利害關係。㈢參
    加訴訟之陳述。」；次按就兩造之訴訟有法律上利害關係之
    第三人，為輔助一造起見，於該訴訟繫屬中得參加訴訟，民
    事訴訟法第58條第1項固有明文，惟因他人之訴訟與自己有
    法律上利害關係，為輔助一造起見而參加訴訟者，依前開規
    定，應於該訴訟繫屬中為之，若案經終結即無參加之可言（
    此有最高法院44年台聲字第32號判決意旨參照）。末按就兩
    造之訴訟有法律上利害關係之第三人，為輔助一造起見，於
    該訴訟繫屬中，得為參加，民事訴訟法第58條第1 項定有明
    文。又所謂有法律上利害關係之第三人，係指本訴訟之裁判
    效力及於第三人，該第三人私法上之地位，因當事人之一造
    敗訴，而將致受不利益，或本訴訟裁判之效力雖不及於第三
    人，而第三人私法上之地位因當事人之一造敗訴，於法律上
    或事實上依該裁判之內容或執行結果，將致受不利益者而言
    （此有最高法院51年台上字第3038號判例參照）。
二、經查，本院110年度訴字第2536號原告台新國際商業銀行股
    份有限公司（下簡稱台新銀行）與被告謝福慶等人間撤銷遺
    產分割登記等事件（下簡稱本案訴訟）業經於本院於民國11
    1年5月5日言詞辯論終結，業於同年月20日宣判，聲請人於
    同年月25日始具狀聲請參加訴訟，依前開說明，似無參加之
    可能；又查，本案訴訟係台新銀行起訴主張撤銷謝福慶等人
    間之遺產分割協議之債權行為及物權行為，究聲請人於本案
    訴訟當事人之一造敗訴時，其法律上或事實上所受之不利益
    為何，聲請人未予敘明；況查，聲請人僅主張係謝福慶之債
    權人、提出相關確定判決證明，然不論本案訴訟之判決結果
    為何，均不影響其是否為謝福慶債權人地位與權利，是無從
    認聲請人就本案訴訟有法律上利害關係，即聲請人因本案訴
    訟結果而受影響者，充其量僅係參加人經濟上或其他事實上
    之利益。綜上，聲請人就本案訴訟既無法律上利害關係，其
    聲明訴訟參加，於法不合，應予駁回。
三、爰裁定如主文。
中　　華　　民　　國　　111 　年　　5 　　月　　27　　日
                  民事第四庭    法　官　林常智
上列正本證明與原本無異。
如對本裁定抗告須於裁定送達後10日內向本院提出抗告狀，並繳
納抗告裁判費新台幣1,000元。
中　　華　　民　　國　　111 　年　　5 　　月　　27　　日
                                書記官　石幸子